宣示判決筆錄
原      告  台新國際商業銀行股份有限公司

法定代理人  尚瑞強  
訴訟代理人  邱志仁  
被      告  林銘輝  


上列當事人間111年度中小字第925號請求給付簽帳卡消費款事件
，於中華民國111年4月22日上午10時35分整在臺灣臺中地方法院
臺中簡易庭宣示判決，出席職員如下：
    法      官  林筱涵
    書  記  官  張峻偉
朗讀案由。
法官朗讀主文宣示判決如下：
    主      文
被告應給付原告新臺幣柒萬貳仟玖佰壹拾元，及自民國九十六年
一月二十七日起至一○四年八月三十一日止，按週年利率百分之
二十計算之利息，暨自民國一○四年九月一日起至清償日止，按
週年利率百分之十五計算之利息。
訴訟費用新臺幣壹仟元由被告負擔。
本判決得假執行。
    事實及理由之要領
一、原告主張：被告於民國93年4月29日向原告請領正卡卡號000
    0000000000000號之信用卡使用，依約被告得於特約商店記
    帳消費，但所生應付帳款應於繳款截止日前向原告清償或以
    循環信用方式繳付最低應繳金額；循環信用利息之計算方式
    ，係將每筆得計入循環信用本金之帳款，自各筆帳款實際墊
    款日起按週年利率百分之20（日息萬分之5.479）計算至清
    償日止；另因銀行法第47條之1已於104年9月1日起施行，故
    後續利息以週年利率百分之15計算。詎被告至96年1月26日
    止，尚欠新臺幣72,910元消費款未依約清償，已喪失期限利
    益。為此，爰依信用卡契約之法律關係，提起本件訴訟，並
    聲明如主文第1項所示。
二、上開原告主張之事實，業據其提出會員約定條款、代償卡專
    用申請書、信用卡發卡授權系統資料查詢、起訴本金利息簡
    易計算表為證。被告已於相當時期受合法之通知，而於言詞
    辯論期日不到場，亦未提出準備書狀爭執，本院依上開證據
    之調查結果，堪信原告所陳上情為真正，本院即採為判決之
    基礎。從而，原告依信用卡契約之法律關係，請求被告給付
    如主文第1項所示之金額，為有理由，應予准許。
三、訴訟費用負擔及假執行宣告之依據：民事訴訟法第78條、第
    436條之19第1項、第436條之20。
　
民事訴訟法第436條之24第2項：
對於本判決之上訴，非以違背法令為理由，不得為之。
如對本判決上訴，須於判決送達後20日內向本院提出上訴狀，並
須表明原判決所違背之法令及其具體內容與依訴訟資料可認為原
判決有違背法令之具體事實之上訴理由（均須按他造當事人之人
數附繕本）。
中　　華　　民　　國　　111 　年　　4 　　月　　22　　日
                  臺灣臺中地方法院臺中簡易庭
                                  法  官  林筱涵
                                  書記官  張峻偉
以上正本證明與原本無異。
中　　華　　民　　國　　111 　年　　4 　　月　　22　　日
                                  書記官  張峻偉